【裁判字號】    92,保險小上,11
【裁判日期】    920731
【裁判案由】    給付保險金
【裁判全文】
臺灣臺北地方法院民事裁定                      九十二年度保險小上字第一一號
    上  訴  人  甲○○○保險股份有限公司
    法定代理人  王銘陽
    被上訴人    丙○○
    法定代理人  孫珍珍
    被上訴人    乙○○
右當事人間給付保險金事件，上訴人對於本院臺北簡易庭九十二年六月三日第一審判
決（九十二年度北保險小字第一號），提起上訴，本院裁定如左：
    主    文
上訴駁回。
第二審訴訟費用新台幣壹仟零壹拾元由上訴人負擔。
    理    由
一、按：
    (1)對於小額（訴訟標的金額或價額在新台幣（以下同）十萬元以下之訴訟）程序
      之第一審裁判上訴，非以其判決違背法令為理由，不得為之；其上訴狀內應記
      載上訴理由，表明原判決所違背之法令及其具體內容，或依訴訟資料可認為原
      判決有違背法令之具體事實，民事訴訟法第四百三十六條之二十四、第四百三
      十六條之二十五定有明文。
    (2)依同法第四百三十六條之三十二條準用第四百六十八條、第四百六十九條第一
      款至第五款規定，判決不適用法規或適用不當者，為判決違背法令。
    (3)判決有同法四百六十九條第一款至第五款所列情形之一者，為當然違背法令。
    (4)故當事人對於小額訴訟事件提起上訴，如依第四百六十八條之規定，以第一審
      判決有不適用法規或適用法規不當為上訴理由時，其上訴狀或理由書應有具體
      之指摘，並揭示該法規之條項或其內容，若係成文法以外之法則（如經驗法則
      、論理法則、證據法則），應揭示該法則之旨趣，倘為司法院解釋或最高法院
      之判例，則應揭示該判解之字號或其內容，如以民事訴訟法第四百六十九條所
      列第一款至第五款情形為上訴理由時，其上訴狀或理由書應揭示合於該條款之
      事實（二十八年聲字第二二五號判例、七十年臺上字第七二０號判例意旨參照
      ）。上訴狀或理由書如未依此項方法表明，或其所表明者顯與法條規定之情形
      不相符時，即難認為已對第一審判決之違背法令有具體之指摘，其上訴自難認
      為合法。
    (5)上訴人對第二審判決提起上訴，雖以該判決違背法令為由，惟核其上訴理由狀
      所載內容，係就原審取捨證據、認定事實之職權行使，指摘其為不當，而非具
      體表明合於不適用法規、適用法規不當、或民事訴訟法第四百六十九條所列各
      款之情形，難認對該判決之如何違背法令已有具體之指摘，依首揭說明，應認
      其上訴為不合法（參見最高法院九十年度台上字第一０四八號判決）。
二、上訴人主張：原判決認定被保險人丙○○染病屬於保險給付範圍，但其認定與馬
    偕紀念醫院公函所示情形不同，原審認定事實顯有錯誤。
三、經調查：上訴人係主張原判決認定事實錯誤，而非指明原判決如何違背法令，依
    據首段說明，本件上訴不合法，應予駁回。
四、本件訴訟費用額如下：（新台幣）
    第二審裁判費  ：五百元
    第二審送達郵費：五百一十元
    合      計    ：一千零十元。
五、結論：依民事訴訟法第四百三十六條之三十二第二項、第四百四十四條第一項前
    段、第四百三十六條之三十二第一項、第四百三十六條之十九、第九十五條、第
    七十八條，裁定如主文。（一、二審訴訟費用係法院所收取費用與登報費用，不
    含律師費等費用。）
中      華      民      國    九十二    年      七      月    三十一    日
                                    臺灣臺北地方法院民事第二庭
                                        審判長法官    丁蓓蓓
                                              法官    劉素如
                                              法官    吳燁山
右為正本係照原本作成。
不得抗告。（參見民事訴訟法第四百三十六條之三十）
中      華      民      國    九十二    年      七      月    三十一    日
                                            書記官    柯月英


司法院資訊處製作；財團法人民間司法改革基金會備份。
